【裁判字號】    89,訴,352
【裁判日期】    900308
【裁判案由】    廢棄物清理法
【裁判全文】
臺中高等行政法院判決                              八十九年度訴字第三五二號
                              .
    原      告  甲○○
    訴訟代理人  乙○○
右當事人間因廢棄物清理法事件，原告不服臺中縣政府中華民國八十九年九月二十二
日八九府訴委字第二六三九一六號訴願決定，提起行政訴訟。本院判決如左︰
    主  文
訴願決定及原處分均撤銷。
訴訟費用由被告負擔。
    事  實
一、事實概要：原告所有羽田牌舊車一輛，於民國（下同）八十九年三月十五日為被
    告以占用道路為由拖吊，原告要良被告將該車輛拖回，遭被告拒絕。原告不服，
    提起訴願，亦經決定駁回，遂提起行政訴訟。
二、兩造聲明：
    (一)原告聲明求判決：如主文所示。
    (二)被告聲明求為判決：原告之訴駁回。
三、兩造陳述：
    (一)原告主張：
      原告擁有法製羽田牌小客車一輛，因原廠已停止生產，零件裝配不易，乃向他
      人以新台幣二萬三千元購置同一廠牌舊車一輛，停放於台中縣太平市○○○路
      二九號即住所右側屬原告所有土地上之車庫已時逾六年，備作座車零件損壞時
      便於裝換，並非棄置於路旁或屋外之廢棄物。又原告之車庫既無供他人通行之
      意，舊車停放該處，亦未妨害交通及市容觀瞻，被告竟於八十九年三月十五日
      逕行闖入車庫將其拖吊以廢物處理，自為法所不許。
    (二)被告答辯：
      本案係台中縣太平市公所清潔隊接獲市民電話陳情，台中縣太平市○○路二十
      七巷巷口有一無牌照廢棄車停放影響巷道通路，台中縣太平市公所依據佔用道
      路廢棄車輛認定標準查報處理及收取費用辦法第四條及廢機動車輛認定及移置
      作業規範第二點規定隨即派稽查人員前往現地勘查屬實，除拍照存證外並於八
      十九年三月十日張貼八十九年三月七日八九太市清字第六二一四號公告「台端
      車輛佔用道路，影響交通及環境衛生，請於通知日起二日內自行移置清理，逾
      期未移置清理，將由臺中縣環境保護局拖吊至后里廢棄車輛保管場存放一個月
      後拍賣處理；經拖吊後欲認領者，請逕洽臺中縣環境保護局。」且依照規定於
      公告期滿四十八小時後通知被告在三月十五日日執行拖吊該廢棄車至后里廢棄
      車輛保管場存放，被告依法執行拖吊，並無違法或不當。
    理  由
一、按「佔用道路車輛，有下列情形之一者，認定為廢棄車輛：「四、其他符合經中
    央環境保護主管機關會商相關機關公告認定標準之車輛。」、「佔用道路廢棄車
    輛由警察機關、環境保護機關派員現場勘查認定後，張貼通知於車體明顯處，經
    四十八小時仍無人清理者，由環境保護機關先行移置至指定場所存放。」、「環
    保機關應於接獲疑似廢機動車輛通報資料後四十八小時內派員至現場勘查，依『
    佔用道路廢棄車輛認定標準查報處理及收取費用辦法』第二條規定認定。若為廢
    機動車輛者，即張貼清理通知於車體明顯處，並於張貼四十八小時後之四十八小
    時內先行移置之。」固為佔用道路廢棄車輛認定標準查報處理及收取費用辦法第
    二條第四款、第四條、廢機動車輛認定及移置作業規範第二點所明定。惟按所謂
    道路，係指公路、街道、巷衖、廣場、騎樓、走廊或其他供公眾通行之地方，道
    路交通管理處罰條例第三條第一款定有明文。
二、本件原告被拖吊之羽田牌舊車一輛，係停放在台中縣太平市○○段一○○九地號
    上屬原告所有之土地西側，有台中縣太平地政事務所土地複丈成果圖一紙及相片
    三紙在卷可稽。該停放舊車之地並非屬原告現住所台中縣太平市○○○路廾九號
    房屋之騎樓地，亦經被告自承無訛。雖原告停放舊車處旁尚有寬約二點五公尺可
    通行機車之現有巷道，供巷內居民出入，此業經本院受命法官勘驗屬實，有勘驗
    筆錄及現況平面配置圖附卷足憑，惟原告既已將該地做為停放舊車之處，且其本
    人亦無提供該處供他人通行之意，自難將原有巷道擴張認定包括原告停放舊車之
    私有土地，原處分未予詳查，遽認原告停放舊車之處係屬道路而予拖吊，自屬於
    法不合，訴願決定未予糾正予以駁回，亦有未合。原告起訴意旨執此指摘，非無
    理由，合將訴願決定及原處分均予撤銷，用昭折服。
據上論結，本件原告之訴為有理由，爰依行政訴訟法第一百九十五條第一項前段、第
九十八條第三項前段，判決如主文。
中    華    民    國     九十        年      三      月       八        日
                    臺 中 高 等 行 政 法 院  第 二 庭
                                審 判 長 法  官      沈  水  元
                                         法  官      林  秋  華
                                         法  官      王  德  麟
右正本證明與原本無異。
如不服本判決，應於判決送達後二十日內向本院提出上訴書狀，其未表明上訴理由者
，應於提起上訴後二十日內向本院提出上訴理由書（須依對造人數附具繕本）；如於
本判決宣示或公告後送達前提起上訴者，應於判決送達後二十日內補提上訴理由書（
須附繕本）。未表明上訴理由者，逕以裁定駁回。
提起上訴應預繳送達用雙掛號郵票拾份 (每份三十四元)。
中    華    民    國     九十        年      三      月       九        日
                                     法院書記官      邱  吉  雄


司法院資訊處製作；財團法人民間司法改革基金會備份。
